【裁判字號】    91,易,4450
【裁判日期】    920421
【裁判案由】    贓物
【裁判全文】
臺灣高雄地方法院刑事判決                        九十一年度易字第四四五號
    公  訴  人  臺灣高雄地方法院檢察署檢察官
    被      告  乙○○
右列被告因贓物案件，經檢察官提起公訴（民國九十一年度偵字第二三六九五號），
本院判決如左：
    主  文
乙○○收受贓物，累犯，處有期徒刑伍月，如易科罰金，以佰元折算壹日。
    事  實
一、乙○○前於民國九十年間，因犯竊盜罪，經本院判處有期徒刑四月確定，於九十
    年六月十六日執行完畢。詎仍不知悔改，明知某不詳姓名、年籍綽號「小陳」之
    成年男子於九十一年十月二十三日上午七時許，在高雄市○○路與南台路口交付
    之車牌號碼：ＯＵＸ—五九九號鈴木牌重型機車一輛，係屬來路不明之贓物（係
    曹盈通所有，原係由甲○○騎乘使用，於九十一年十月二十一日上午八時許，在
    高雄縣鳳山市○○路青年夜市旁失竊），竟仍基於收受贓物之犯意，收受前揭機
    車，供己騎乘。嗣於同日下午五時許，乙○○在高雄市○○○路二六０號前，將
    機車鑰匙插入發動上開機車欲行離去時，為現場埋伏警員當場查獲。
二、案經高雄市政府警察局前鎮分局移送臺灣高雄地方法院檢察署檢察官偵查起訴。
    理  由
一、訊據被告乙○○對於右揭時、地收受上開機車使用之事實固不諱言，惟矢口否認
    有何收受贓物之犯行，辯稱：該車係綽號「小陳」之男子所交付借用，伊不知車
    子是贓車云云。惟查，上開機車係曹盈通所有，由甲○○騎乘使用，於九十一年
    十月二十一日上午八時許，在高雄縣鳳山市○○路青年夜市旁失竊等情，業據被
    害人甲○○於警訊時指訴綦詳，並有贓物認領領保管收據、高雄縣警察局警刑鑑
    字第００一七五五號車輛失竊證明單、查獲車輛認可資料各一紙及照片四張附卷
    可稽，足認上開機車係他人因財產上犯罪所不法取得之財物，確屬贓物無訛。次
    查，被告迭於警、偵訊及本院審理時自承：伊不知該名「小陳」男子之年籍資料
    及聯絡方式，亦未向他索取行車執照或證明文件，因為伊車子送車行修理，故請
    他將車借伊使用等情，被告既不知該名「小陳」男子之年籍資料及聯絡方式，足
    見其與該名男子並不熟識，然其竟可輕易借用該車，且「小陳」亦未交付關於該
    車之任何合法證明文件，理當心生懷疑而詢及車輛來源，甚而為利日後還車，至
    少亦應徵詢相關聯絡電話、住址等以供查考，衡情無不知「小陳」聯絡方式之理
    ，況被告前已有多次竊盜前科，自應謹慎查明系爭機車是否為贓物，渠竟未向「
    小陳」索取該車之行車執照或相關證明文件，且甘冒受交通違規處罰之危險，足
    徵被告於收受借用上開機車時，確有贓物之認識無訛，被告前揭所辯，乖離常情
    甚鉅，顯係畏罪避就之詞，無可採信。事證明確，被告收受贓物之犯行，應堪認
    定。
二、核被告所為，係犯刑法第三百四十九條第一項之收受贓物罪。被告乙○○前因竊
    盜罪，經本院判處有期徒刑四月確定，於九十年六月十六日執行完畢等情，有台
    灣高雄地方法院檢察署刑案資料查註紀錄表、本院被告院內索引卡紀錄表及台灣
    高等法院被告全國前案紀錄表各一紙在卷可憑，其於有期徒刑執行完畢後五年內
    再犯本件有期徒刑以上之罪，為累犯，應依刑法第四十七條規定，加重其刑。爰
    審酌被告因圖一時便利致罹刑典，助長犯罪，且犯後飾詞狡辯，態度不佳，惟上
    開車輛業經被害人領回，所生損害已有降低等一切情狀，量處如主文所示之刑，
    並諭知易科罰金之折算標準，以資懲儆。
據上論斷，應依刑事訴訟法第二百九十九條第一項前段、刑法第三百四十九條第一項
、第四十七條、第四十一條第一項前段、罰金罰鍰提高標準條例第一條前段、第二條
，判決如主文。
本案經檢察官黃彩秀到庭執行職務。
中     華     民     國      九十二     年     四     月     二十一     日
                                  臺灣高雄地方法院刑事第六庭
                                      審判長法  官      李政庭
                                            法  官      邱基峻
                                            法  官      邱泰錄
右正本證明與原本無異。
如不服本判決，應於判決送達後十日內，向本院提出上訴狀。
                                            書記官      林慧君
中    華    民    國      九十二      年      四    月      二十八      日
附錄本案論罪科刑法條
刑法第三百四十九條第一項：
收受贓物者，處三年以下有期徒刑、拘役或五百元以下罰金。


司法院資訊處製作；財團法人民間司法改革基金會備份。
